臺灣高雄地方法院刑事判決　　　　 　　96年度交訴字第158號
公　訴　人　臺灣高雄地方法院檢察署檢察官
被　　　告　甲○
上列被告因公共危險等案件，經檢察官提起公訴（起訴案號：臺
灣高雄地方法院檢察署96年度偵字第7364號），嗣被告於本院準
備程序就被訴事實全部為有罪之陳述，經審判長告知簡式審判程
序意旨，並聽取被告及檢察官意見後，由本院合議庭裁定由受命
法官獨任依簡式審判程序審理、判決如下：
    主  文
甲○犯不能安全駕駛動力交通工具罪，處有期徒刑貳月，如易科
罰金，以新臺幣壹仟元折算壹日，減為有期徒刑壹月，如易科罰
金，以新臺幣壹仟元折算壹日；又犯肇事致人傷害逃逸罪，處有
期徒刑陸月，如易科罰金，以新臺幣壹仟元折算壹日，減為有期
徒刑月，如易科罰金，以新臺幣壹仟元折算壹日。應執行有期
徒刑肆月，如易科罰金，以新臺幣壹仟元折算壹日；緩刑貳年。
    事  實
一、甲○考領有適當駕駛執照，明知酒後而有不能安全駕駛動力
    交通工具之情形者，不得駕駛動力交通工具，竟於民國96年
    3 月4 日中午12時許，在高雄市○○路朋友家中飲用3 、4
    瓶玻璃瓶裝啤酒後，伺其注意力及控制力已達不能安全駕駛
    動力交通工具之程度，仍於同日下午4 時許，駕駛車牌號碼
    ZR－0070號自用小客車，沿高雄市○○區○○路由南往北方
    向行駛欲返回家中。同日下午5 時10分許，途經高雄市○○
    路與後昌新之路口欲左轉時時，不慎撞及乙○○所騎乘後載
    丙○○之車牌號碼MMX －101 號機車車身，造成乙○○、丙
    ○○之人車倒地，致使乙○○受有左側股骨骨折、左側遠端
    橈骨骨折、右側第二、三、四、五掌骨骨折之傷害；丙○○
    則受有前胸、左下肢錯傷及頸部扭傷等傷害結果（過失傷害
    部分已據告訴後撤回，另分別經檢察官為不起訴處分及本院
    為公訴不受理判決）。詎甲○明知已於上開路段肇事致上開
    機車之人車倒地，並因而致乙○○、丙○○受傷，竟未實施
    必要之救護，而另起決意逕自駕車逃逸不知去向。嗣經路人
    記下甲○之車牌號碼，並報警處理，始由警循線在高雄市○
    ○區○○路1290號前查獲，並當場對其施以呼氣酒精濃度測
    試，發現其呼氣酒精濃度之酒測值高達每公升1.21毫克，始
    悉上情。
二、案經高雄市政府警察局楠梓分局報請臺灣高雄地方法院檢察
    署檢察官偵查起訴。
    理  由
壹、程序方面
一、按除被告所犯為死刑、無期徒刑、最輕本刑為三年以上有期
    徒刑之罪或高等法院管轄第一審案件者外，於法院行準備程
    序進行中，被告先就被訴事實為有罪之陳述時，審判長得告
    知被告簡式審判程序之旨，並聽取當事人、代理人、辯護人
    及輔佐人之意見後，裁定進行簡式審判程序；且受命法官行
    準備程序，與法院或審判長有同一之權限；又簡式審判程序
    之證據調查，不受刑事訴訟法第159 條第1 項、第161 條之
    2 、第161 條之3 、第163 條之1 及第164 條至第170 條規
    定之限制，刑事訴訟法第273 條之1 第1 項、第279 條第2
    項前段、第273 條之2 分別定有明文。
二、查本件被告所犯為死刑、無期徒刑、最輕本刑為三年以上有
    期徒刑以外之罪，且非高等法院管轄第一審之案件，其於準
    備程序就前揭被訴事實為有罪之陳述，經受命法官告知簡式
    審判程序之旨，並聽取當事人之意見後，本院認無不得或不
    宜改依簡式審判程序進行之處，爰依刑事訴訟法第273 條之
    1 第1 項、第284 條之1 ，裁定本件由受命法官獨任進行簡
    式審判程序，合先敘明。
貳、實體方面
一、上揭事實，業據被告甲○於本院審理時供承不諱，核與證人
    乙○○、丙○○、鍾滿盛、郭光漢之證述情節相符，並有警
    卷內檢附高雄市政府警察局交通大隊交通事故談話紀錄表、
    道路交通事故現場圖、道路交通事故調查報告表(一)、(二)、刑
    法第185 之3 案件測試觀察紀錄表、被害人醫院診斷證明書
    、酒精濃度測試紙、照片8 幀、舉發違反道路交通管理事件
    通知單、本院高雄簡易庭調解程序筆錄在卷足憑，足徵被告
    飲用酒類後確已達不能安全駕駛動力交通工具，因而肇生本
    件事故，是被告公共危險犯行洵堪認定。另按刑法第185 條
    之4 肇事逃逸罪之立法意旨，係為維護交通安全，加強救護
    ，減少被害人之死傷，促使駕駛人於肇事後，能對被害人即
    時救護，方增設本條處罰規定；且按刑法第185 條之4 所謂
    肇事逃逸罪，係屬舉動犯，只要行為人有此肇事逃逸之行為
    即為已足，是被告於上開肇事致人受傷後有駕車逃離現場之
    行為，且本件事證已臻明確，其犯行堪以認定。
二、核被告所為，係犯刑法第185 條之3 之犯不能安全駕駛動力
    交通工具罪、第185 條之4 之犯肇事致人傷害逃逸罪。又被
    告所犯上開二罪之間，犯意各別，行為互殊，罪名有異，應
    分論併罰之。惟按犯罪在中華民國96年4 月24日以前者，除
    中華民國96年罪犯減刑條例另有規定外，有期徒刑、拘役或
    罰金，減其刑期或金額二分之一，中華民國96年罪犯減刑條
    例第2 條第1 項第3 款定有明文。查本件被告上開96年3 月
    4 日之犯罪時間，係在中華民國96年4 月24日以前所犯，悉
    合於減刑條件，應依法予以減刑。爰審酌被告明知酒後駕車
    將致生危害其他用路人交通安全之虞，猶於飲酒過量後，已
    達不能安全駕駛動力交通工具之程度，竟仍駕車肇事致上開
    機車之人車倒地，並因而致有人員受傷，竟未實施必要之救
    護，而另決意逕自牽車逃逸無蹤，惡性非輕，惟念及其於犯
    罪後坦承犯行，並與被害人達成和解，是被告有實際行動填
    補被害人所受損害，且犯後頗具悔改之意，態度尚佳，及考
    量被害人受傷部位等一切情狀，爰分別量處如主文所示之刑
    ，並斟酌被告高職畢業之教育程度，經濟狀況不富裕等情，
    有警詢筆錄在卷可查，乃諭知如易科罰金從輕以新臺幣1,00
    0 元折算1 日，及定其應執行之刑。
三、末酌被告未曾受有期徒刑以上刑之宣告，此有臺灣高等法院
    被告前案紀錄表1 紙在卷可憑，再其因一時失慮，致罹刑典
    ，且於事後頗具悔意，並有上開調解程序筆錄、被害人撤回
    告訴狀在卷可佐，是本院認其經此偵、審程序，當知所警惕
    ，而無再犯之虞，再刑罰固屬國家對於犯罪之人，以剝奪法
    益之手段，所加之公法之制裁，惟其積極目的，則在預防犯
    人之再犯，故對於惡性未深，天良未泯者，若因偶然觸法，
    即置諸刑獄，自非刑罰之目的，是本院斟酌再三，認所宣告
    之刑以暫不執行為適當，爰併諭知宣告緩刑2 年，以勵自新
    。
據上論斷，應依刑事訴訟法第273 條之1 第1 項、第284 條之1
、第299 條第1 項前段，中華民國96年罪犯減刑條例第2 條第1
項第3 款、第7 條第1 項、第2 項、第10條第1 項，刑法第185
條之3 、第185 條之4 、第41條第1 項前段、第51條第5 款、第
74條第1 項第1 款，刑法施行法第1 條之1 ，判決如主文。
本案經檢察官高嘉惠到庭執行職務。
中　　華　　民　　國　　96　　年  　8 　　月　　27　　日
                  交通法庭    法  官　林意芳
以上正本證明與原本無異。
如不服本判決應於收受本判決後10日內向本院提出上訴書狀，並
應敘述具體理由，如未敘述上訴理由者，應於上訴期間屆滿後20
日內補提理由書狀於本院（均須按他造當事人之人數附繕本）「
切勿逕送上級法院」。
中　　華　　民　　國　　96　　年　  8 　　月　　29　　日
　　　　　　　　　　　　　 　 書記官  曾秀鳳
附錄本案論罪科刑法條全文
中華民國刑法第185條之3
服用毒品、麻醉藥品、酒類或其他相類之物，不能安全駕駛動力
交通工具而駕駛者，處1年以下有期徒刑、拘役或3萬元以下罰金
。
中華民國刑法第185條之4
駕駛動力交通工具肇事，致人死傷而逃逸者，處6月以上5年以下
有期徒刑。
